【裁判字號】    91,交聲,797
【裁判日期】    920226
【裁判案由】    違反道路交通管理處罰條例聲明異議
【裁判全文】
臺灣臺北地方法院交通事件裁定                    九十一年度交聲字第七九七號
    受處分人  甲○○
    即異議人
右列受處分人因違反道路交通管理處罰條例案件，對於交通部公路總局台北區監理所
中華民國九十一年四月二十二日所為之處分（原處分案號：北監五字第裁四０－Ｃ0
0000000號），聲明異議，本院裁定如左：
    主      文
異議駁回。
    理      由
一、按交岔路口十公尺內，不得臨時停車，道路交通安全規則第一百十一條第二款定
    有明文，而如汽車駕駛人在禁止臨時停車處所停車者，處新台幣（以下同）六百
    元以上一千二百元以下罰鍰，前項情形，交通勤務警察或依法令執行交通稽查任
    務人員，應責令汽車駕駛人將車移置適當處所；如汽車駕駛人不予移置或不在車
    內時，得由該交通勤務警察或依法令執行交通稽查任務人員為之，或得於舉發其
    違規後，使用民間拖吊車拖離之，並收取移置費，道路交通管理處罰條例第五十
    六條第一項第一款、第二項分別定有明文。再行為人如係駕駛小型車在交岔路口
    十公尺內停車為警舉發，而在舉發通知單上所載之應到案日期前聽候裁決，經主
    管機關調查後仍認定其有違規停車之行為者，依民國九十一年九月一日修正前違
    反道路交通管理事件統一裁罰標準及處理細則第四十四條第一項及違反道路交通
    管理事件統一裁罰標準表（以下稱標準表）之規定，需對該違規停車之行為人處
    以九百元之罰鍰。又逕行舉發違反道路交通管理事件，經汽車所有人依通知單之
    應到案日期前到案，並告知違規駕駛人姓名、身分證統一編號及住址者，處罰機
    關應即另行通知違規駕駛人到案依法處理；逾應到案日期，處罰機關應依道路交
    通管理處罰條例第八十五條第三項規定處罰該汽車所有人，修正前違反道路交通
    管理事件統一裁罰標準及處理細則第二十四條亦定有明文，易言之，如汽車駕駛
    人駕駛小型車在交岔路口十公尺內違規停車，處罰機關固應對汽車之駕駛人為處
    罰，惟若駕駛人未在現場，此際舉發機關只能依上開處理細則第二十三條第一項
    第三款規定對汽車所有人為掣單舉發，而如經舉發之汽車所有人在舉發通知單之
    應到案日期前到案，並告知處罰機關該名違規駕駛人姓名、身分證統一編號及住
    址者，處罰機關應即依前開細則第二十四條規定處罰該名違規駕駛人，如汽車所
    有人未於應到案日期前到案或雖於應到案日期前到案，而未告知處罰機關實際之
    違規駕駛人者，處罰機關仍應依道路交通管理處罰條例第八十五條第三項「本條
    例關於車輛駕駛人之處罰，如應歸責於車輛所有人者，處罰車輛所有人。」規定
    ，對車輛所有人加以處罰。
二、本件受處分人即異議人甲○○所有之Ｓ三─九三一九號自小客車於九十年七月二
    十二日上午九時零八分許，在台北縣新店市○○街距與建國路交岔口十公尺內禁
    止臨時停車路段停車（當時該停車路段地面上劃設有禁止臨時停車之紅線），且
    駕駛人不在現場，而為台北縣警察局新店交通分隊員警李柏青當場以拍照之方式
    採證，並以受處分人有違反前揭道路交通管理處罰條例第五十六條第一項第一款
    規定之行為掣單舉發，嗣將舉發通知單送達於受處分人後，受處分人於應到案日
    期前向原處分機關提出申訴，惟並未就其非當日違規駕駛人乙節有所爭執，經原
    處分機關請舉發單位台北縣警察局新店分局進行調查，該處所之路權管理機關台
    北縣政府新店市公所函覆原舉發單位表示該處紅色禁止臨時停車線並非該市公所
    劃設且將派員抹除，然原舉發單位經派員實地勘查丈量結果發現受處分人當時所
    停放地點係位於交岔路口十公尺內區域，故仍認受處分人所有之汽車有前開違規
    行為，原處分機關乃依前揭道路交通管理處罰條例第五十六條第一項第一款、修
    正前違反道路交通管理事件統一裁罰標準及處理細則第四十四條第一項及標準表
    之規定，於九十一年四月二十二日裁處受處分人罰鍰九百元。
三、受處分人固不否認有於前開時地停放該部汽車之事實，惟矢口否認有任何違反道
    路交通管理處罰條例規定之行為，異議意旨略以：原舉發單所載違規事實為紅線
    停車，新店市公所既函覆該處紅線並非其所繪且將派員抹除，即證實受處分人並
    未違規，原舉發單位將舉發單塗改為交岔路口內十公尺內停車，但該停放地點現
    已未劃設紅線，且係巷道口而非交岔路口云云，惟查：
（一）受處分人於前述時地未在其所停放之上開自小客車駕駛座上，而將該部汽車停
      放於劃設有紅線之禁止臨時停車路段上之事實，有本件違規停車之現場採證照
      片二幀在卷可稽，雖路權管理機關台北縣政府新店市公所函覆原舉發單位表示
      該處紅色禁止臨時停車線並非該市公所設繪且將派員抹除，然原舉發單位經派
      員實地勘查丈量結果發現受處分人當時所停放地點係位於交岔路口十公尺內區
      域，乃於九十年十二月十一日以九０北警店交裁字第三七三０一號函通知受處
      分人前開違規事實，並於原舉發單上將違規事實「紅線停車」更正為「交岔路
      口內十公尺內停車」，然舉發違反法條部分則仍為道路交通管理處罰條例第五
      十六條第一項第一款，並無變更，是受處分人遭舉發之行為仍係在上開禁止臨
      時停車處所違規停車之同一事實，原舉發單位僅係就該處所禁止臨時停車之原
      因將原認定之「劃設紅線路段」更正釐清為「交岔路口十公尺內區域」，並非
      對受處分人舉發與原處分不同之另一違規行為。
（二）經本院於九十二年二月二十五日下午三時會同原舉發員警李柏青至受處分人前
      開停車現場（受處分人經通知未到場）位置實地勘驗丈量結果，受處分人當時
      停車位置距離建興街與建國路交岔口確實尚在十公尺內，仍屬禁止臨時停車區
      域，有本院前開日期勘驗筆錄及現場丈量照片八幀在卷可稽；而前揭道路交通
      安全規則第一百十一條第一項第二款所定交岔路口十公尺內不得臨時停車之規
      定，其所稱之交岔路口，凡係供人車通行之多數道路相交會處均屬之，並無車
      道、巷弄之分，雖受處分人當時停車位置地面上原有劃設之紅線於本院勘驗時
      業已抹除，惟交岔路口十公尺內之所以不得臨時停車，係因此一行為將增加行
      進中車輛轉彎之困擾，亦將妨礙行進中車輛駕駛人轉彎時之視野，是道路交通
      安全規則乃明文規定加以禁止，實無待主管機關於交岔路口再劃設紅色實線，
      故縱上開交岔路口十公尺內並未劃設紅色實線，亦不影響本件違規事實，更遑
      論受處分人於停車當時，該處地面上仍有紅色實線之劃設尚未抹除，已足提醒
      受處分人勿於該處停車以免違規遭罰。綜前所述，受處分人前開所辯尚非可採
      ，本件事證明確，受處分人之違規行為堪以認定。
四、綜上所述，受處分人所有前開自小客車確有於前揭時間在該禁止臨時停車路段停
    車之行為，從而原處分機關依前揭道路交通管理處罰條例第五十六條第一項第一
    款、修正前違反道路交通管理事件統一裁罰標準及處理細則第四十四條第一項及
    標準表之規定，裁處受處分人罰鍰九百元，核無違誤，本件受處分人之異議為無
    理由，自應將其異議駁回。
據上論斷，應依道路交通案件處理辦法第十九條，裁定如主文。
中      華      民      國    九十二    年      二      月    二十六    日
                                      臺灣臺北地方法院交通法庭
                                          法  官  邱光吾
右正本證明與原本無異。
如不服本裁定，應於裁定送達後五日內向本院提出抗告狀。
                                          書記官  劉英芬
中      華      民      國    九十二    年      三      月       四     日


司法院資訊處製作；財團法人民間司法改革基金會備份。
